臺灣彰化地方法院交通事件裁定　　　　96年度交聲字第1093號
原處分機關　交通部公路總局臺中區監理所彰化監理站
異　議　人
即受處分人　甲○○
上列受處分人因違反道路交通管理處罰條例案件，對於交通部公
路總局臺中區監理所彰化監理站民國九十六年十一月五日所為之
處分（原處分：彰監四字第裁六四－ＨＣ0000000號）聲
明異議，本院裁定如下：
    主  文
異議駁回。
    理  由
一、按汽車裝載容易滲漏、飛散、氣味惡臭之貨物，能防止其發
    洩者，應嚴密封固，裝置適當，道路交通安全規則第七十七
    條第一款定有明文。次按汽車裝載時，所載貨物滲漏、飛散
    或氣味惡臭者，處汽車駕駛人新臺幣三千元以上九千元以下
    罰鍰，並責令改正或禁止通行，並記違規點數二點，道路交
    通管理處罰條例第三十條第一項第二款、第六十三條第一項
    第二款分別亦有明文。
二、原處分意旨略以：異議人即受處分人甲○○於民國九十六年
    十月十二日十四時三十分許，駕駛車牌號碼ＨＦ－四五０號
    營業用大貨曳引車行經臺中縣東勢鎮○○路台八線二公里處
    時，因未依規定載運砂石滲漏水，經執勤員警加以攔停當場
    舉發，嗣由原處分機關於九十六年十一月五日依道路交通管
    理處罰條例第三十條第一項第二款之規定，以彰監四字第裁
    六四－ＨＣ0000000號裁決書，對受處分人裁處罰鍰
    新臺幣（下同）三千元，並依同條例第六十三條第一項第二
    款規定記違規點數二點之處分。
三、異議意旨略以：伊於九十六年十月十二日十四時三十分許，
    駕駛車牌號碼ＨＦ－四五０號營業用大貨曳引車，行經臺中
    縣東勢鎮○○路台八線二公里處遭警攔停、取締，舉發未依
    規定載運砂石滲漏水，惟該車汙水處理設備開關在行駛前已
    有關閉，原處分機關認事用法殊有違誤，請求撤銷原處分云
    云。
四、經查，本件受處分人甲○○雖辯稱：伊所駕駛車牌號碼ＨＦ
    －四五０號營業用大貨曳引車之汙水處理設備開關在行駛前
    已有關閉，惟證人林建雄即當時掣開中縣警交字第ＨＣ00
    00000號舉發通知單之臺中縣警察局東勢分局東勢派出
    所員警於本院上開庭訊時結證稱略以：當時相機沒有電，所
    以沒有照相。開單時我有告訴他開關閥沒有關，而且受處分
    人也有承認漏水，我當時開他的理由是他的開關閥沒有關，
    受處分人說是銜接到回收桶的管子掉出來。當時我們追了他
    二百多公尺，攔下來後他一下車就往後面跑，把開關閥關起
    來。我們追的過程有看到在滴水，沿著路面是一整條，我們
    當時是二位員警巡邏，他有簽收違規單，他承認是管子掉下
    來，承認是漏水。開單時因為司機先到後面了，等到我們過
    去看的時候，管子也插好了，開關閥也關起來了等語。參酌
    以受處分人於本院訊問時亦不否認其係先於員警到車子後面
    ，並把管子插進去等情（見本院九十六年十一月三十日訊問
    筆錄）。本件雖無直接之違規採證照片可資佐證，然證人林
    建雄於本院訊問時到庭以言詞供述本件待證事實，即受處分
    人甲○○確有前開違規事實，本院由上開證人林建雄之證述
    及受處分人甲○○亦自承於停車後旋即至車後乙節，已得受
    處分人甲○○有確有上開違規行為之心證，且於本件卷存證
    據資料內並無任何積極證據足以證明證人林建雄之證述係屬
    虛偽，亦無足以令人顯信其供述為不可採之品性證據或前科
    證據存在，自不得僅以證人林建雄為本件開單舉發受處分人
    甲○○違規之員警而全盤抹煞其在訴訟上所具有之原證人資
    格。又按交通員警掣單舉發違反道路交通管理處罰條例所列
    之違規事實，本質上為行政處分，係公務員基於職務上權力
    ，依法就特定之具體事件所為具有公法上效果之單方行政行
    為，基於公務員為公法上行為具有公信力之原則，該行政處
    分當可被推定為真正，其據以依法處分之事實認定亦為正確
    無誤，本此公信原則，乃立法者賦予行政機關制定違反道路
    交通事件統一裁罰標準及處理細則，使執勤員警得當機處分
    以維護交通秩序、安全之行政目的，反之，若謂公務員一切
    行政行為均需預留證據以證其實，則國家行政勢必窒礙難行
    ，據此，刑事訴訟法就犯罪證據有關之規定中，與行政秩序
    罰之交通違規裁罰本旨不合之部分，自不在準用之列。本件
    現場舉發員警即證人林建雄與受處分人甲○○素昧平生，並
    無仇隙，衡情當無設詞攀誣、濫予舉發之理，本件既無任何
    證據足資證明證人林建雄有捏造事實、違法取締之情事，則
    執勤員警本其維護交通秩序、安全職責所為之舉發，自應受
    到合法、正確之推定，併此敘明。從而，本件受處分人甲○
    ○上述所辯之詞，應均係卸責之砌詞，尚無足採，其於前揭
    裁決書上所載時、地，有為駕駛車輛載運砂石滲漏水之違規
    行為，堪以認定，自應依法裁罰。
五、綜上所述，受處分人甲○○確有在上開裁決書所載時、地，
    有為駕駛車輛載運砂石滲漏水之違規行為，原處分機關依前
    開道路交通管理處罰條例第三十條第一項第二款、第六十三
    條第一項第二款及違反道路交通管理事件統一裁罰基準表之
    規定，裁罰受處分人甲○○罰鍰三千元整，並記違規點數二
    點，於法尚無違誤，應予維持。受處分人甲○○上述所辯，
    均無理由，應予駁回。
據上論斷，依道路交通案件處理辦法第十九條，裁定如主文。
中　　華　　民　　國　　九十六　年　十二　月　三十一　日
                        交通法庭  法  官   許旭聖
以上正本證明與原本無異。
如不服本裁定，應於裁定送達後五日內，向本院提出抗告狀（須
附繕本）。
中　　華　　民　　國　　九十六　年　十二　月　三十一　日
                                  書記官  黃幼華
